【裁判字號】    95,訴,1110
【裁判日期】    951227
【裁判案由】    毒品危害防制條例
【裁判全文】
臺灣士林地方法院刑事判決              95年度訴字第1110號
公  訴  人  臺灣士林地方法院檢察署檢察官
被      告  甲○○
選任辯護人  高進福律師
            高涌誠律師
            許樹欣律師
上列被告因毒品危害防制條例案件，經檢察官提起公訴（95年度
偵字第5585號），本院判決如下：
    主  文
甲○○連續販賣第三級毒品，處有期徒刑伍年肆月。
扣案K 他命肆拾參包（驗餘總淨重壹仟參佰參拾壹點肆伍公克）
沒收銷毀，包裝K 他命用之包裝袋肆拾參個、夾鏈袋貳拾陸個、
電子秤參臺、帳冊捌張沒收，新台幣壹佰肆拾壹萬元沒收，如全
部或一部不能沒收時，以其財產抵償之。
    事  實
一、甲○○明知K他命為毒品危害防制條例所規範之第3級毒品，
    不得非法販賣，竟仍基於販賣第3 級毒品K 他命之概括犯意
    ，分別於民國95年1 月中旬、95年2 月中旬、95年4 月上旬
    共分3 次，向姓名年籍不詳綽號「小陳」之男子，以1 公克
    新臺幣（下同）750 元至780 元之價格，販入K 他命，每次
    購買1 公斤，合計販入3 公斤，並連續自95年1 月中旬起至
    同年4 月17日止，在不詳處所，以每公克1,000 元之價格，
    販售予不特定人，共計賣出K 他命1.41公斤，販賣K 他命所
    得合計為141 萬元（販賣價為每公克1000元，共賣出1410公
    克）。嗣於95年4 月18日下午3 時30分許，在其位於臺北市
    大同區○○○路323 號5 樓之2 住處，為警當場查獲，並扣
    有第2 級毒品MDMA11包 (共計208 顆） (施用第2 級毒品MD
    MA部分由檢察官另行偵辦)、 第3 級毒品K 他命43包（總毛
    重1450.07 公克，總淨重1332.48 公克，驗餘總淨重1331.
    45公克）、夾鏈袋26個、電子秤3 臺、帳冊8 張及現金54
    萬元。
二、案經臺北縣政府警察局中和分局報告臺灣士林地方法院檢察
    署檢察官偵查起訴。
     理  由
一、上揭犯罪事實，業據被告甲○○於警詢、檢察官偵查中及本
    院審理時坦承不諱，並有扣案之第3 級毒品K 他命43包（總
    毛重1450.07 公克）、夾鏈袋26個、電子秤3 臺、帳冊8 張
    及現金54萬元可參。又扣案之白色細晶體43包經送內政部警
    政署刑事警察局鑑定，均檢出3 級毒品【愷他命】（Ketami
    ne，又稱K 他命）成分。此亦有內政部警政署刑事警察局95
    年6 月5 日刑鑑字第0950057008號鑑定書附於偵查卷可稽（
    見偵查卷第51頁）。事證明確，被告犯行堪予認定。
二、核被告甲○○所為，係犯毒品危害防制條例第4 條第3 項販
    賣第3 級毒品罪。按被告行為後，刑法第2 條法律變更適用
    、第33條第5 款罰金之規定、第56條連續犯之規定，已於94
    年1 月7 日經立法院修正三讀通過，總統命令公布，於95年
    7 月1 日施行，該第2 條係規範行為後法律變更適用所生新
    舊法律比較適用之準據法，於新法施行後，應適用新法第2
    條第1 項之規定，為「從舊從輕」之比較。被告於犯罪時之
    刑法第33條第5 款係規定「罰金：1 元以上」，惟95年7 月
    1 日修正公布施行之刑法第33條第5 款則規定：「罰金：新
    台幣1 千元以上，以百元計算之。」，比較修正前後之規定
    ，以修正前之規定，較有利於被告。又被告行為後，刑法第
    56條業經修正刪除，並自95年7 月1 日起施行。亦即被告基
    於概括犯意所為之數行為，自95年7 月1 日起已不再成立連
    續犯而得論以一罪，而應依具體行為之性質論罪。查被告之
    本案販賣第3 級毒品罪之犯罪行為均發生於修法施行之前，
    被告所為之各次販賣行為，時間、地點、對象，各均獨立，
    依修正前刑法第56條之規定，論以連續犯之一罪對被告較為
    有利，依修正刑法第2 條第1 項前段之規定，自應適用修正
    前之刑法第56條之規定論以連續犯。被告先後多次販賣第3
    級毒品K 他命之犯行，時間緊接，所犯均係構成要件相同之
    罪，顯係基於概括犯意反覆為之，為連續犯，應依修正前刑
    法第56條規定論以一罪論，並依法加重其刑。爰審酌被告之
    犯罪動機、目的、手段、及其品性、生活狀況、智識程度、
    犯罪所生之損害及犯後坦承不諱，深表悔悟等一切情狀，量
    處如主文所示之刑以示懲儆。扣案之K 他命43包（驗餘總淨
    重1331.45 公克）為查獲之毒品，應依毒品危害防制條例第
    18 條 第1 項前段規定沒收銷燬，包裝K 他命用之包裝袋43
    個，有防止毒品裸露、散逸之功能，且既與毒品分別鑑秤其
    重量，與毒品即無難以析離而無法個別宣告沒收之情事，其
    與夾鏈袋26個、電子秤3 臺、帳冊8 張均為被告所有，供販
    賣K 他命所用之物，此業經被告供明，應依毒品危害防制條
    例第19條第1 項之規定沒收，被告販賣第3 級毒品K 他命所
    得141 萬元（包含扣案之54萬元）應依毒品危害防制條例第
    19 條 第1 項之規定沒收，如全部或一部不能沒收時，以其
    財產抵償之。另查扣經鑑定書編號為編號A1、A33 之白色細
    晶體2 包，係屬局部麻醉劑，編號A34 之白色細晶體1 包，
    係屬解熱鎮定劑，經鑑定均無毒品危害防制條例第2 條所稱
    毒品之成分，此有內政部警政署刑事警察局95年6 月5 日刑
    鑑字第0950 057008 號鑑定書附於偵查卷可稽，爰不宣告沒
    收，併此敘明。
據上論斷，應依刑事訴訟法第299 條第1 項前段，毒品危害防制
條例第4 條第3 項、第18條第1 項前段、第19條第1 項，刑法第
11條、第2 條第1 項前段、修正前刑法第56條，判決如主文。
本案經檢察官王以文到庭執行職務。
中    華    民    國    95    年    12    月    27    日
                  刑事第三庭審判長法  官  蔡明宏
                                  法  官  周明鴻
                                  法  官  賴邦元
以上正本證明與原本無異。
如不服本判決，應於判決送達後10日內，向本院提出上訴狀。
                                  書記官  游意婷
中    華    民    國    95    年    12    月    27    日
附錄本案論罪科刑法條之依據：
毒品危害防制條例第4條
製造、運輸、販賣第一級毒品者，處死刑或無期徒刑；處無期徒
刑者，得併科新臺幣 1 千萬元以下罰金。
製造、運輸、販賣第二級毒品者，處無期徒刑或 7 年以上有期徒
刑，得併科新臺幣 7 百萬元以下罰金。
製造、運輸、販賣第三級毒品者，處 5 年以上有期徒刑，得併科
新臺幣 5 百萬元以下罰金。
製造、運輸、販賣第四級毒品者，處 3 年以上 10 年以下有期徒
刑，得併科新臺幣 3 百萬元以下罰金。
製造、運輸、販賣專供製造或施用毒品之器具者，處 1 年以上 7
年以下有期徒刑，得併科新臺幣 1 百萬元以下罰金。
前五項之未遂犯罰之。


司法院資訊處製作；財團法人民間司法改革基金會備份。
